最高法院刑事判決　　　　　　　　　　　　　　　八十七年度台上字第三四二○號
　　上　訴　人　甲○○
右上訴人因違反藥事法案件，不服台灣高等法院中華民國八十七年七月二十九日第二
審判決（八十七年度上訴字第二九三四號，起訴案號：台灣板橋地方法院檢察署八十
二年度偵字第九九一號），提起上訴，本院判決如左：
    主  文
上訴駁回。
    理  由
按刑事訴訟法第三百七十七條規定，上訴於第三審法院，非以判決違背法令為理由，
不得為之。是提起第三審上訴，應以原判決違背法令為理由，係屬法定要件。如果上
訴理由狀並未依據卷內訴訟資料，具體指摘原判決不適用何種法則或如何適用不當，
或所指摘原判決違法情事，顯與法律規定得為第三審上訴理由之違法情形，不相適合
時，均應認其上訴為違背法律上之程式，予以駁回。本件原判決係依憑上訴人甲○○
在第一審審理中之自白，扣押之安非他命、電子秤、空塑膠袋，卷附之行政院衛生署
藥物食品檢驗局函暨所附之檢驗成績報告書等證據，說明上訴人之上開自白，查與事
實相符，上訴人事後否認有轉讓禁藥犯行，以購入之安非他命係供自己吸用為辯，應
係卸責之詞，不足採信，乃據以認定上訴人有其事實欄一所載之連續無償轉讓安非他
命予他人非法吸用之犯行，將第一審關於此部分之判決撤銷，仍論處上訴人連續明知
為禁藥而轉讓罪刑（上訴人侵占租賃小客車及行車執照，與變造林昆成國民身分證及
駕駛執照部分，均經原判決維持第一審論處罪刑之判決，駁回上訴人在第二審之上訴
確定）。上訴人對此部分提起上訴，其意旨略謂：上訴人被警逮捕時所持有之安非他
命，祗能證明上訴人有吸用之行為，不能證明上訴人有轉讓安非他命之犯行，上訴人
在板橋警察分局應訊時，警員以利誘、詐欺之不正方法，使上訴人附和警員之說詞，
取得不實之警訊筆錄，自不得採為判決之基礎，原審對於上訴人所主張該警訊自白係
警員以不正方法取得之辯解，未加調查，又未於判決內說明何以不足採信之理由，其
判決當然為違背法令云云。惟查上訴人在警訊中之自白，係供認有連續販賣安非他命
之事實，而檢察官於民國八十二年一月四日偵訊時，上訴人則否認有販賣安非他命，
改稱係將安非他命無償送予他人吸用，檢察官乃以上訴人連續多次無償轉讓安非他命
予不詳姓名者吸用之事實提起公訴，第一審於八十七年四月十六日審理時，及原審於
八十七年七月十日調查中，上訴人就連續無償轉讓安非他命予友人吸用之事實，猶皆
自白不詳，有各該筆錄為憑。而原判決係憑上訴人在第一審審理時之上開自白，且查
明與事實相符，為認定上訴人連續無償轉讓安非他命之論據，並未採納上訴人在警訊
中有關連續販賣安非他命之自白為其判決之基礎，則上訴人在原審審理中，雖具狀表
示其警訊之自白筆錄乃遭警以不正之方法取得等語，因與連續無償轉讓安非他命之待
證事實無涉，自毋庸加以調查，原審未為此部分無益之查證，自無違法之可言。原判
決就此雖未加以論述，但此單純訴訟程序上之疏漏，對判決本旨不生任何影響，依刑
事訴訟法第三百八十條之規定，仍不得執為適法之第三審上訴理由。依上開說明，本
件上訴顯然違背法律上之程式，應予駁回。
據上論結，應依刑事訴訟法第三百九十五條前段，判決如主文。
中      華      民      國    八十七    年      十      月      九      日
                              最高法院刑事第二庭
                                  審判長法官  施  文  仁
                                        法官  陳  炳  煌
                                        法官  張  淳  淙
                                        法官  洪  文  章
                                        法官  林  錦  芳
      右正本證明與原本無異
                                              書  記  官
中      華      民      國    八十七    年      十      月     十三     日
